臺灣高雄地方法院刑事判決　　　　　　　94年度訴字第1361號
公　訴　人　臺灣高雄地方法院檢察署檢察官
被　　　告　戊○○　男　40歲.
指定辯護人　本院公設辯護人　丙○○
上列被告因公共危險等案件，經檢察官提起公訴（94年度偵緝字
第542號），本院判決如下：
    主  文
戊○○共同連續意圖為自己不法之所有，以恐嚇使人將本人之物
交付，累犯，處有期徒刑壹年貳月；又共同損壞他人之冰箱、日
光燈、監視器、玻璃窗，足以生損害於他人，累犯，處有期徒刑
肆月；應執行有期徒刑壹年肆月。
其餘被訴放火部分無罪。
    事  實
一、戊○○於民國91年間因違反毒品危害防制條例案件，經本院
    以91年度訴字第1212號判處有期徒刑8月，於92年11月22日
    縮短刑期執行完畢（構成累犯）。戊○○與林鳳忠（已於93
    年9月26日死亡，與戊○○涉犯恐嚇取財部分，業經臺灣高
    雄地方法院檢察署檢察官以93年度偵字第21259號不起訴處
    分確定在案）平日游手好閒，不務正業，為支應其等平日花
    費，竟自87年間起至93年3月間止（不含戊○○自87年10月
    21日起至88年4月13日止，及自88年10月20日起至89年4月27
    日止，及自91年3月16日起至91年8月29日止，及自92年3月
    27日起至92年4月2日止在監所期間，及林鳳忠自91年4月16
    日起至91年11月14日9止在監所期間），基於意圖為自己不
    法所有之概括犯意聯絡，或由戊○○獨自1人，或由戊○○
    與林鳳忠2人，由戊○○撥打電話或與林鳳忠一起至位於高
    雄縣仁武鄉○○村○○○街214號「櫻花小吃部」，以借款為
    由，向該店出資人己○○、甲○○長期索取金錢，並以「我
    要跑路」、「如果不給錢，店就不要生存，不要開」等語恫
    嚇，己○○、甲○○恐不遂其意，無法在該地順利開店經營
    生意，因而心生畏懼，每次交付現金新臺幣（下同）1,000
    元至10,000元不等予戊○○或林鳳忠。嗣於93年3月間某日
    ，戊○○向甲○○恐嚇取財索款未遂，復承上開恐嚇取財之
    犯意，在上址櫻花小吃部向甲○○之夫丁○○索取5,000元
    仍遭拒絕而未遂，憤而向丁○○恫嚇稱「汽油伺候」，致令
    丁○○心生畏懼；戊○○見其未如願索得金錢，竟懷恨在心
    ，圖思報復，於93年4月7日凌晨3時許，趁該店已經結束營
    業之際，與林鳳忠基於損壞他人物品之犯意聯絡，在上址櫻
    花小吃部附近工地先拾得鐵鎚及柴刀各1支為工具，再至櫻
    花小吃部，分持鐵鎚及柴刀各1支，損壞店內之冰箱1台、日
    光燈3、4支、監視器2台、玻璃窗1面，足以生損害於己○○
    、甲○○，並於離去後將鐵鎚及柴刀各1支隨手丟棄在地而
    未扣案。
二、案經己○○訴由高雄縣政府警察局仁武分局、臺灣高雄地方
    法院檢察署檢察官偵查起訴。
    理  由
壹、有罪部分：
一、程序部分；
  (一)按司法警察（官）依法具有調查犯罪嫌疑人犯罪情形及蒐集
    證據等職權，若其等所作之筆錄毫無例外的全無證據能力，
    當非所宜。再者，如上開陳述，係在可信之特別情況下所為
    ，且為證明犯罪事實所必要，而於審判程序中發生事實上無
    法直接審理之原因時，若仍不承認該陳述之證據適格，即有
    未洽，為補救實務上採納傳聞法則可能發生之蒐證困難問題
    ，自以使上開陳述取得證據能力，始符實體真實發見之訴訟
    目的。是以被告以外之人於審判中已經死亡，其於司法警察
    調查中所為之陳述，經證明具信之特別情況，且為證明犯罪
    事實之存否所必要者，得為證據。本件證人林鳳忠於警詢中
    證稱：我有與戊○○一起前往櫻花小吃部砸店，但並未恐嚇
    取財，強索保護費等語（警卷林鳳忠第1次警詢筆錄），惟
    其於本院審理中業已死亡，有臺灣高雄地方法院檢察署相驗
    屍體證明書1紙附卷足參，已無從再傳喚其到庭，而綜觀其
    於警詢中之上開陳述，其固坦認確有毀損犯行，惟否認有恐
    嚇取財、放火之行為，亦即證人林鳳忠並非一概坦承犯行，
    顯係在其自由意願之情形下所為，客觀上應具有有可信之特
    別情況，且為證明毀損及恐嚇取財犯罪事實所必要，依上開
    說明，其於警詢中之證述，自具有證據能力。
  (二)被告以外之人（包括證人、鑑定人、告訴人、被害人及共同
    被告等）於檢察事務官、司法警察官或司法警察調查中所為
    之陳述，與審判中不符時，其先前之陳述具有較可信之特別
    情況，且為證明犯罪事實存否所必要者，得為證據，刑事訴
    訟法第159條之2定有明文。所謂「前後陳述不符」之要件，
    應就前後階段之陳述進行整體判斷，以決定其間是否具有實
    質性差異，惟無須針對全部陳述作比較，陳述之一部分有不
    符，亦屬之。本件證人己○○於警詢中證稱述其遭被告恐嚇
    取財及櫻花小吃店遭砸店之事實，與其於本院審理中結證之
    情節大致相符，則其於警詢中之陳述既與審判中並無不符之
    處，其於警詢之陳述不得作為證據。
  (三)被告以外之人於審判外向法官所為之陳述，得為證據，刑事
    訴訟法第159條之1第1項定有明文。立法理由係認被告以外
    之人（包括證人、鑑定人、告訴人、被害人及共同被告等）
    之陳述係在法官面前為之，因其任意陳述之信用性已受確定
    保障之情況下所為，自得作為證據。不問係其他刑事案件之
    羈押訊問期日、勘驗期日、準備程序期日、審理期日或民事
    事件、行政訴訟程序，凡係在普通法院法官（軍事法官、外
    國法官不與之）面前所為之陳述，均具有證據能力。本件證
    人己○○、甲○○、丁○○於本院審理中向法官所為被告恐
    嚇取財、毀損之陳述（本院94年5月27日、94年6月22日審判
    筆錄），在其等任意陳述之信用性無疑之情況下，其證述依
    法自具有證據能力。
二、訊據被告固坦承於上開時、地與林鳳忠共同毀損之犯行，惟
    矢口否認與林鳳忠共同恐嚇取財之事實，並辯稱：己○○與
    丁○○、甲○○夫妻經營櫻花小吃店已有十餘年，他們3人
    對我很好，我雖曾向己○○、甲○○、丁○○等人拿錢，但
    並未出言恐嚇云云。經查：
  (一)被告與林鳳忠共同恐嚇取財之犯行，業據證人己○○於本院
    審理中證述：我是櫻花小吃部股東之一，戊○○是村裡的小
    混混，偶而進出櫻花小吃部，有時打電話來向我借錢，至少
    5至7次，每次他向我拿錢，我有點害怕，心想若不借給他，
    怕他對店不利，所以都順他的意等語明確（本院94年5月27
    日審判筆錄），證人甲○○於本院審理中結證：我是櫻花小
    吃部股東之一，戊○○平時不務正業，有時獨自1人，有時
    與林鳳忠一起來店內拿錢，有時則打電話來，拿錢時戊○○
    曾說「我要跑路」、「如果不給錢，店就不要生存，不要開
    」等話，我怕他對店不利，為了能順利經營，希望他不要再
    來騷擾，每次給付現金1,000元至10,000元不等時，並非心
    甘情願，在櫻花小吃部被砸店前約1個月，戊○○又來向我
    拿錢，因為我才給過錢不久，所以拒絕給他等語綦詳（本院
    94 年6月22日審判筆錄），另證人丁○○於本院審理中結證
    ：戊○○曾到店內向我索討5,000元，我說今天才剛營業，
    櫃台尚未有收入，我自己身上也只有700元，他拿不到錢，
    離開時揚言「汽油伺候」等語，本院參以被告雖係以借款為
    由，向證人己○○、甲○○多次拿取金錢，惟其索取金錢時
    ，多次以「我要跑路」、「如果不給錢，店就不要生存，不
    要開」等語恫嚇之，致令己○○、甲○○恐不順其意，櫻花
    小吃部將遭不測，不得不交付金錢予被告，衡情證人己○○
    、甲○○若非已達心生畏懼之程度，何需長年忍氣吞聲，心
    不甘情不願給付被告金錢，被告所辯顯係卸責之詞，不足採
    信。至證人林鳳忠雖於警詢中坦承向己○○借錢，惟矢口否
    認與被告共同恐嚇取財之犯行，但查，證人林鳳忠此部分之
    證詞，事涉其本身是否涉及犯罪之利害關係，所述難免避重
    就輕，尚難採為有利被告之認定。又被告自87年10月21日起
    至88年4月13日止，及自88年10月20日起至89 年4月27日止
    ，及自91年3月16日起至91年8月29日止，及自92年3月27日
    起至92年4月2日止；證人林鳳忠自91年4月16日起至91年11
    月14日9止，均在監所執行，此有被告及證人林鳳忠臺灣高
    等法院在監在押全國紀錄表各1份在卷可考，上開公權力拘
    束期間，應不在自87年間起至93年3月間止恐嚇取財之範圍
    內。查戊○○及林鳳忠之在監押綜上，被告獨自1人，或由
    戊○○與林鳳忠2人出面，以借錢為藉口，向櫻花小吃部股
    東己○○、甲○○及其夫丁○○恐嚇取財之犯行，至堪認定
    。
  (二)被告與林鳳忠共同毀損之犯行，業據被告於警詢、偵訊及本
    院審理中迭次坦承其與林鳳忠共同毀損櫻花小吃部器物之事
    實，核與證人林鳳忠於警詢中陳明；93年4月間某日凌晨戊○○邀我一同前往櫻花小吃部，由我持柴刀毀損日光燈及電
    冰箱等物（林鳳忠93年9月23日第1次警詢筆錄），並據證人
    己○○、甲○○、丁○○於本院審理中均到庭證稱：櫻花小
    吃店確於93年4月7日凌晨3時許遭人進入破壞店內物品等語
    明確（本院94年5月27 日審判筆錄、94年6月22日審判筆錄
    ），並有自現場監視器側錄之片10幀附於警卷足參，堪認被
    告與林鳳忠確有共同損壞之犯行。至證人己○○於本院審理
    中到庭結證：店內之冰箱1台面板被打凹，日光燈約7、8支
    被打破，店內監視器有2、3台，但被打壞幾台監視器已不記
    得，另被砸破一面玻璃窗等語（本院94年5月27日審判筆錄
    ），證人甲○○於本院審理中到庭證述：店內被損壞之物品
    及數量記不清楚，因當時需繼續營業，所以很快就重新補齊
    ，冰箱2台、日光燈約3、4支、監視器3台、玻璃窗2面被砸
    壞等語（本院94年6月22 日審判筆錄），被告於本院審理中
    陳明其打壞冰箱1台、日光燈約1、2組（1組有2支）、保全
    警示器1個、玻璃窗2面被砸壞等語（本院94年6月22日審判
    筆錄）等語，證人己○○、甲○○與被告所述損壞之物品及
    數量不盡相同，惟本院參以案發當時距現在已1年餘，證人
    己○○、甲○○及被告之記憶難免因時間經過而逐漸模糊，
    此乃事理之當然，本院綜合證人己○○、甲○○之上開陳述
    ，足以認定被告確有損壞冰箱、日光燈、監視器、玻璃窗等
    物品，而損壞之數量則以冰箱1台、日光燈3、4支、監視器2
    台、玻璃窗1面對於被告最為有利。
三、核被告所為，係犯刑法第346條第1項恐嚇取財罪、第354條
    損壞他人器物罪。被告與證人林鳳忠就恐嚇取財犯行，有犯
    意聯絡及行為分擔，均為共同正犯。被告多次對證人己○○
    、甲○○恐嚇取財既遂、未遂及對證人丁○○恐嚇取財未遂
    犯行，均時間緊接，手法相同，所犯又係構成要件相同罪名
    之罪，顯係基於概括之犯意反覆為之，為連續犯，應從一重
    論以恐嚇取財既遂罪，並加重其刑。其於91年間因違反毒品
    危害防制條例案件，經本院以91年度訴字第1212號判處有期
    徒刑8月，於92年11月22日縮短刑期執行完畢，此有臺灣高
    等法院被告前案紀錄表及刑案資料查註紀錄表各1份附卷足
    憑，其於執行完畢後5年用，再犯本件有期徒刑以上之罪，
    為累犯，就被告所犯恐嚇取財犯行，應依法遞加重其刑，就
    被告所犯損壞他人器物犯行，應依法加重其刑。。被告所犯
    上開2罪，犯意各別，行為互殊，應分論併罰。
    爰審酌被告年輕力壯，不事生產，不知努力工作，以正當方
    式賺取金錢，圖思以非法方法不勞而獲，且多年來一再對被
    害人恐嚇取財，需索無度，僅因被害人拒絕再給付，竟憤而
    下手砸壞被害人之物品，以為報復，其所為與無賴無異，影
    響社會安寧秩序至鉅，且於犯後仍飾詞否認其恐嚇取財之犯
    行，未見悔意等一切情狀，各量處如主文所示之刑，並定其
    應執行刑。至被告及共犯林鳳忠持以損壞之鐵鎚及柴刀各1
    支，既非被告或共犯林鳳忠所有之物，且非違禁物，爰不為
    沒收之諭知。
貳、無罪部分：
一、公訴意旨以：被告戊○○與林鳳忠基於放火燒燬位於高雄縣
    仁武鄉○○村○○○街214號「櫻花小吃部」之概括犯意聯絡
    ，分別於93年4月29日上午2時25分許，及93年8月9日上午1
    時25分許，至上址點火引燃建築物，燒燬店內之財物，幸經
    警消及時搶救，該建築物之重要結構並未喪失原本之效用而
    未遂，因認被告戊○○涉犯刑法第173條第3項、第1項放火
    燒燬現有人所在之建築物未遂罪嫌。
二、按犯罪事實應依證據認定之，無證據不得認定其犯罪事實。
    又不能證明被告犯罪者，應諭知無罪之判決；被告之自白，
    不得作為有罪判決之唯一證據，仍應調查其他必要之證據，
    以察其是否與事實相符，刑事訴訟法第154 條第2 項、第
    301 條第1 項、第156 條第2 項分別定有明文。所謂證據，
    係指足以認定被告確有犯罪行為之積極證據而言，該項證據
    自須適合於被告犯罪事實之認定，始得採為斷罪資料。苟積
    極證據不足為不利於被告事實之認定時，即應為有利於被告
    之認定，更不必有何有利之證據（參見最高法院29九年上字
    第3105五號、30年上字第816 號判例）；又事實之認定，應
    憑證據，如未能發現相當證據，或證據不足以證明，自不能
    以推測或擬制之方法，以為裁判基礎（參照最高法院40年臺
    上字第86號判例），且為刑事訴訟法上證明之資料，無論其
    為直接證據或間接證據，均須達於通常一般之人均不致於有
    所懷疑，而得確信其為真實之程度，始得據為有罪之認定，
    若其關於被告是否犯罪之證明未能達此程度，而有合理性懷
    疑之存在，致使無從形成有罪之確信，根據「罪證有疑，利
    於被告」之證據法則，即不得遽為不利於被告之認定（最高
    法院76年臺上字第4986號判例意旨參照）。
三、公訴人認被告涉犯放火未遂罪嫌，係以告訴人己○○於警訊
    中之陳述，及高雄縣政府消防局93年5月13日、93年9月3日
    火災原因調查報告書2份，及火災當日錄影帶翻拍照片10幀
    為其論罪之主要依據，訊據被告堅詞否認有放火之事實。
四、經查：
  (一)程序方面：
  證人林鳳忠於警詢陳述櫻花小吃部並非其放火等語（警卷林
    鳳忠第1次警詢筆錄），因其於本院審理中業已死亡，已無
    從再傳喚其到庭，本院綜觀其於警詢中之上開陳述，其固坦
    認確有毀損犯行，惟否認有恐嚇取財、放火之行為，亦即證
    人林鳳忠並非一概坦承犯行，顯係在其自由意願之情形下所
    為，客觀上應具有可信之特別情況，且為證明放火之事實所
    必要，依上開說明，其於警詢中之證述，自具有證據能力（
    理由同上開壹、一、(一)）。又證人己○○於警詢中證稱述櫻
    花小吃店遭被告放火2次等語，與其於本院審理中結證之情
    節大致相符，則其於警詢中此部分之陳述既與審判中並無不
    符之處，其警詢之陳述不得作為證據（理由同上開壹、一、
    (二)）。證人己○○、甲○○、丁○○於本院審理中向法官所
    為櫻花小吃部遭放火之供述（本院94年5月27日、9 4 年6月
    22日審判筆錄），在其等任意陳述之信用性無疑之情況下，
    其證述依法自具有證據能力（理由同上開壹、一、(三)）。
  按被告以外之人於偵查中向檢察官所為陳述，除顯有不可信
    之情況者外，得為證據，同法第159條之1第2項定有明文。
    偵查中對被告以外之人（包括證人、鑑定人、告訴人、被害
    人及共同被告等）所為之偵查筆錄，或被告以外之人向檢察
    官所提之書面陳述，性質上均屬傳聞證據。惟現階段刑事訴
    訟法規定檢察官代表國家偵查犯罪、實施公訴，依法其有訊
    問被告、證人及鑑定人之權，證人、鑑定人且須具結，而實
    務運作時，檢察官偵查中向被告以外之人所取得之陳述，原
    則上均能遵守法律規定，不致違法取供，其可信度極高，職
    是，被告以外之人前於偵查中已具結而為證述，除反對該項
    供述得具有證據能力之一方，已釋明「顯有不可信之情況」
    之理由外，不宜以該證人未能於審判中接受他造之反對詰問
    為由，即遽指該證人於偵查中之陳述不具證據能力。本件證
    人己○○於檢察官偵查中所為被告放火之陳述（見93年度偵
    字第21259號卷第18、19 頁，94年度偵緝字第542卷第18頁
      ），被告及其指定辯護人均未曾提及檢察官在偵查時有不
    法取供之情形，且於本院審理中明示同意作為證據，自有證
    據能力。
  被告以外之人，於審判外之言詞或書面陳述，除法律有規定
    者外，不得作為證據。刑事訴訟法第159條第1項定有明文。
    被告以外之人（包括證人、鑑定人、告訴人、被害人及共同
    被告等）於審判外之言詞或書面陳述，即所謂傳聞證據。由
    於傳聞證據有悖法院直接審理及言詞審理之精神，妨礙當事
    人之反對詰問權，影響程序正義之實現，除法律有規定者（
    例如同法第159條第2項、同法第159條之1至之5、同法第206
    條等）外，原則上不具證據能力。至傳聞證據之內容，包括
    風聞傳說、毫無根據之蜚短流長之傳聞事實（最高法院22年
    度上字第2842號判例意旨參考）；輾轉聞自親自經歷者之體
    驗事實而作成之調查報告（最高法院29年度上字第2641號判
    例意旨參考）；及證人未親自到庭，僅以書面代到庭陳述（
    最高法院70年度台上字第3864 號判例意旨參考）等情形在
    內。本件證人己○○、甲○○於本院審理中結證稱：聽他人
    說戊○○在外面宣稱櫻花小吃部是他放火等語（本院94年5
    月27日、94年6月22日審判筆錄），屬於被告以外之人，輾
    轉聽聞他人轉述之傳說，屬審判外之言詞陳述，且查無上開
    例外得以之作為證據之各種情形，其所為此部分之陳述應無
    證據能力。
  (二)證人己○○、甲○○開設之櫻花小吃部於93年4月29日及93
    年8 月9日發生2次火災，經高雄縣政府消防局鑑定結果，認
    於93 年4月29日火災之起火處為騎樓下車號TUV-237號機車
    停放處，起火原因以人為縱火之可能性最大；於93年8月9日
    火災之起火處為大門口東南側沙發處，起火處燃燒嚴重，經
    挖掘可疑之跡證，送往內政部消防署化驗後，發現證物中含
    有汽油類促燃劑，起火原因以人為縱火之可能性最大等情，
    此有高雄縣政府消防局火災原因調查報告書（編號R04D29C1
    、R04H09A1號）2份及內政部消防署火災證物鑑定報告（鑑
    定案件編號第932159號）1份附於警卷可憑，堪認櫻花小吃
    部於93年4月29日及93年8月9日發生2次火災，應係遭人故意
    縱火等情，堪以認定。
  (三)證人己○○於偵訊及本院審理中均陳明：櫻花小吃部於93
    年4月29日及93年8月9日凌晨遭放火，事後我從監視錄影只
    看到放火者穿著雨衣，但認不出是誰等語（94年度偵緝字第
    542號卷第18頁、本院94年5月27日審判筆錄），證人丁○○
    於本院審理中證述：櫻花小吃部於93年4月29日遭第1次放火
    時，我正在店內睡覺，聽到燃燒聲音，呼吸快要窒息，見狀
    立刻從後門逃走，並未看見是何人縱火等語（本院94年6月
    22日審判筆錄），又經本院當庭勘驗櫻花小吃部於93年4月
    29日及93年8月9日發生火災當日之監視錄影帶結果，雖可看
    見縱火之人影及縱火之動作，但因縱火者穿著雨衣，其中於
    93年4月29日縱火者頭戴安全帽，於93年8月9日縱火者頭戴
    雨帽，從畫面上均無法看清楚其容貌、身材特徵等情，此有
    本院勘驗筆錄在卷可憑（本院94年5月27日審判筆錄），據
    此，尚難遽予認定櫻花小吃部二次火災為被告縱火等情。
  (四)證人己○○雖於偵訊中指陳：最近經濟不景氣，我沒有錢給
    戊○○，他就開始恐嚇我「沒有錢嗎？試試看，拿汽油伺候
    」，櫻花小吃部接續就於93年4月29日及93年8月9日發生火
    災，2次火災後戊○○就未再來找我，但林鳳忠又來向我借
    錢，我責問他為何做得這麼絕，他說是「猴標」即戊○○約
    他來的等語（93年度偵字第21259號卷第18、19頁，94年度
    偵緝字第542卷第18頁），惟證人林鳳忠於警詢中堅詞否認
    係其縱火等語（警卷林鳳忠93年9月23日警詢筆錄），且證
    人己○○於本院審理中初陳明：櫻花小吃部被砸後，林鳳忠
    曾向我道歉，他說是別人約他去砸店，但櫻花小吃部被放火
    後，林鳳忠並未提到放火之事，亦未提及是戊○○約他去放
    火，但因為戊○○曾向丁○○索錢未果，向丁○○表示「汽
    油伺候」，而且火災後戊○○對外宣稱櫻花小吃部是他放的
    火，所以我判斷是戊○○放火等語（本院94年5月27日審判
    筆錄），嗣又改稱：（檢察官問：為何在偵訊中陳述：火災
    發生後，林鳳忠有來跟你道歉，並且說是戊○○邀他來等語
    ？）因為時間經過很久了，有些細節記不清楚等語（同上本
    院筆錄），證人己○○於偵訊及本院之關於火災後，林鳳忠
    究有無向其表示是被告邀其一同前去放火之情節，證詞互有
    歧異，則其於偵訊中此部分陳述，是否可採，尚有疑義，縱
    認證人己○○於偵訊之陳述，因距離案發時間較近，記憶較
    審理中清晰，惟據證人己○○於偵訊中證詞，亦僅能證明其
    確有聽聞林鳳忠陳述係被告約其前往放火，另證人甲○○於
    本院審理中證述：我聽別人說被告在火災後宣稱是他放的火
    等語（本院94年6月22日審判筆錄），惟證人己○○、甲○○既未親見親聞放火之事實，其所為此部分之證詞，係傳聞
    證據，不具證據能力（理由參見貳、四、(一)），自不能僅
    憑被告索錢未果，出言恫嚇證人丁○○「汽油伺候」，遽為
    被告放火之不利認定。
  (五)綜上各情，公訴人所舉證據既不能使本院形成被告放火犯行
    之有罪確信，此外復查無其他積極證據據足以認定被告有何
    放火之行為，茲不能證明其犯罪，爰依法為無罪判決之諭知
    。
據上論斷，應依刑事訴訟法第299條第1項前段、第301條第1項，
刑法第28條、第56條、第346條第1項、第354條、第47條、第51
條第5款，罰金罰鍰提高標準條例第1條前段，判決如主文。
本案經檢察官乙○○到庭執行職務。
中　　華　　民　　國　　94　　年　　6　　月　　30　　日
               鳳山刑事第3庭     審判長法　官   張桂美
                                       法  官   莊珮君
                                       法  官   唐中興
以上正本證明與原本無異。
如不服本判決，應於收受送達後10日內向本院提出上訴書狀。
　　　　　　　　　　　  　　　　       書記官   陳掌珠
中　　華　　民　　國　　94　　年　　6　　月　　30　　日
參考法條：
中華民國刑法第346條
意圖為自己或第三人不法之所有，以恐嚇使人將本人或第三人之
物交付者，處6月以上5年以下有期徒刑，得併科1千元以下罰金
。
以前項方法得財產上不法之利益，或使第三人得之者，亦同。
前二項之未遂犯罰之。
中華民國刑法第354條
毀棄、損壞前二條以外之他人之物或致令不堪用，足以生損害於
公眾或他人者，處2年以下有期徒刑、拘役或500元以下罰金。
